【裁判字號】    97,消債更,1693
【裁判日期】    980122
【裁判案由】    更生事件
【裁判全文】
臺灣板橋地方法院民事裁定          97年度消債更字第1693號
聲  請  人  甲○○
即債 務 人
代  理  人  謝宜伶律師
上列當事人依消費者債務清理條例聲請更生事件，本院裁定如下
：
    主  文
債務人甲○○自中華民國九十八年一月二十二日下午四時起開始
更生程式。
命司法事務官進行本件更生程式。
    理  由
一、按法院開始更生程式之裁定，應載明其年、月、日、時，並
    即時發生效力。次按法院裁定開始更生或清算程式後，得命
    司法事務官進行更生或清算程式，必要時得選任律師、會計
    師或其他適當之自然人或法人為監督人或管理人，消費者債
    務清理條例第45條第1 項、第16條第1 項定有明文。
二、本件聲請人主張：聲請人因有不能清償債務情事，於民國95
    年間依「中華民國銀行公會會員辦理消費金融案件無擔保債
    務協商機制」，與最大債權銀行元大商業銀行（下稱元大銀
    行，原復華銀行）達成分期還款協議，同意自95年8 月起，
    分100 期，每月償還新台幣（下同）12,707元。惟因聲請人
    當時每月收入僅24,000元，尚須負擔房貸及一家4 口之生活
    ，但為履行協商，仍咬緊牙根苦撐、或向親友借貸，或向土
    地銀行申請紓困貸款，或向民間借款，甚至賣掉房屋及車輛
    ，努力還款24期後，已無法再繼續全額清償，凡此種種，均
    屬協商後所生不可歸責於聲請人之事由，爰請求裁定准予更
    生等語。
三、經查：聲請人主張之上開事實，業據其提出復華銀行通知函
    、無擔保債務還款計劃表、債權人清冊、財團法人金融聯合
    徵信中心綜合信用報告、戶籍謄本、金穗昌企業有限公司在
    職證明書、97年1 月至5 月份薪資明細表、財政部臺灣省北
    區國稅局財產歸屬資料清單、95暨96年度綜合所得稅各類所
    得資料清單、不動產買賣契約書影本、汽車買賣合約書影本
    、民間借貸還款收據影本、房屋租賃契約書影本等為證。雖
    債務人於消費者債務清理條例施行前，曾與各債權人就無擔
    保債權成立協商，約定自95年8 月起，分100 期，按月償還
    12,707元，有無擔保債務還款計劃表附卷可憑。惟債務人每
    月收入為24,000元，扣除所得稅及勞、健保等費用，僅實領
    22,784元，此有聲請人提出之薪資明細表在卷可稽，依協商
    條件約定其應按月還款12,707元，所餘顯不足以維持生活必
    要支出及扶養費用，其履行自有重大困難，債務人主張因不
    可歸責於己之事由，致履行原協商條件有重大困難，應堪採
    信。此外，又查無債務人有消費者債務清理條例第6 條第3
    項、第8 條或第46條各款所定駁回更生聲請之事由存在，則
    債務人聲請更生，應屬有據，並命司法事務官進行本件更生
    程式，爰裁定如主文。
中    華    民    國    98    年    1     月    22    日
              民事第二庭    法      官  陳麗玲
上為正本係照原本作成
本件不得抗告
本裁定已於98年1 月22日下午4 時公告。
中    華    民    國    98    年    1     月    22    日
                            書  記  官  吳俞玲


司法院資訊處製作；財團法人民間司法改革基金會備份。
